臺灣高雄地方法院刑事判決　　　　　　　　110年度訴字第2號
公　訴　人　臺灣高雄地方檢察署檢察官
被　　　告　曹志強



指定辯護人　本院公設辯護人黃文德
　
上列被告因毒品危害防制條例案件，經檢察官提起公訴（109年
度偵字第13543號），本院判決如下：
    主  文
曹志強犯販賣第二級毒品罪，處有期徒刑柒年參月。扣案如附表
所示之物沒收；未扣案之犯罪所得新臺幣貳仟元沒收，如全部或
一部不能沒收或不宜執行沒收時，追徵其價額。
    事  實
曹志強基於販賣第二級毒品甲基安非他命以營利之犯意，以其所
持用如附表所示之手機門號，於民國109年1月30日14時26分許，
以LINE暱稱「強強」與暱稱「7-11大夜...」之滿志翔聯絡，約
定販賣第二級毒品甲基安非他命事宜，談妥後，於同日14時53分
許，在高雄市○○區○○路00巷00號2樓，以新臺幣（下同）
2000元之價格，販賣甲基安非他命1包（重量不詳）予滿志翔，
並收受滿志翔所交付之2000元而交易完畢。
    理  由
一、認定事實之依據及理由
    訊據被告曹志強固不否認有於109年1月30日以LINE與滿志翔
    聯繫後，與滿志翔於上開時地碰面，並交付一包重量不詳之
    甲基安非他命予滿志翔一情，惟矢口否認有何販賣第二級毒
    品之犯行，辯稱：那日滿志翔來說想要施用毒品，但身上沒
    錢，我就送他吃等語。經查：
  ㈠被告於109年1月30日以LINE與滿志翔聯繫後，與滿志翔於上
    開時地碰面，並交付一包甲基安非他命予滿志翔一節，此據
    被告所不爭執（參本院訴字卷第153頁），並經證人滿志翔
    於偵訊及本院審理時具結證在卷（參偵卷第130頁、本院訴
    字卷第238至241頁），另有2人之LINE對話擷圖在卷可佐（
    參偵卷第41至43頁）；又被告交付予滿志翔之該包安非他命
    ，於滿志翔及其友人施用後仍有剩餘，嗣經警方扣得，測得
    含第二級毒品甲基安非他命成分（經施用後尚餘重量：含袋
    約0.77公克；驗前淨重0.476公克）一節，亦有高雄市政府
    警察局三民第一分局三民派出所109年01月30日搜索扣押筆
    錄、扣押物品目錄表、扣押物品收據、高雄市立凱旋醫院
    109年03月06日高市凱醫驗字第63519號濫用藥物成品檢驗鑑
    定書在卷（參本院訴字卷第49至55、65頁）可佐，堪信屬實
    。
  ㈡而依證人滿志翔於偵訊及本院審理時具結所證：偵卷第43頁
    是我和被告的LINE對話內容，因為案外人張紘圖說要買安非
    他命，我就幫他去問被告，對話中「我要2張跟小瓶g水」等
    語，就是我要2千元的毒品和600元的g水。後來我和張紘圖
    各騎1台機車一起去被告住所處，張紘圖在樓下等，我自己
    上樓去2樓找被告，被告出來後我就給了他2千元，他給我1
    包安非他命，重量我不知道，原本還有要買小瓶g水，但因
    為被告沒有，所以就另外再給被告600元買威而鋼。2600元
    是張紘圖給我的，因為張紘圖沒有帶提款卡，所以他先轉帳
    2600元到我所使用之聯邦銀行帳戶（帳號後4碼為2945，帳
    戶名為滿○茹，即證人之妹，其餘詳卷），我領出後交給張
    紘圖，待我們到被告住處我要去跟被告拿毒品時，他再把錢
    拿給我交付予被告。之後我就和張紘圖一起到中央飯店811
    房施用，109年1月30日在中央飯店811號房被員警查獲時，
    扣到的毒品就是上述我向被告買的毒品等語（參偵卷第129
    至130頁、本院訴字卷第237至241、244頁），核與前引被告
    與滿志翔間之LINE對話擷圖及聯邦商業銀行業務管理部存匯
    集中作業科11005月06日聯業管（集）字第11010320462號函
    附上開聯邦銀行帳戶於109年1月30日之存摺存款明細表內容
    相符（參本院訴字卷第175至177頁）。觀諸證人與被告之
    LINE對話內容，證人傳訊內容說要「2張」，明顯已提到毒
    品之對價；而就上開存摺存款明細表，亦可看出於案發當日
    確有2600元匯入上開聯邦銀行帳戶後，隨即經人提領出2000
    元及600元，可證該日證人確有提款之行為，提款之金額亦
    與傳訊內容相符，堪信證人所證實在。被告空言否認，實不
    足採。
  ㈢綜上所述，被告上開犯行堪以認定，應予依法論科。
二、論罪
  ㈠按行為後法律有變更者，適用行為時之法律。但行為後之法
    律有利於行為人者，適用最有利於行為人之法律，刑法第2
    條第1項定有明文。此係規範行為後法律變更所生新舊法比
    較適用之準據法，比較時應就與罪刑有關之規定，綜其全部
    罪刑之結果而為比較。被告行為後，毒品危害防制條例（下
    稱毒品條例）第4條第2項、第17條第2項等規定，已於109年
    1月15日經總統華總一義字第10900004091號令修正公布，並
    於109年7月15日施行。其中關於第4條第2項，於修正後提高
    販賣第二級毒品罪之最低法定刑度及得併科罰罰金之最高額
    度；第17條第2項修正後須於偵查及歷次審判中均自白犯罪
    ，始得減輕其刑，較不利於被告，經綜合比較新舊法之結果
    ，仍應依較有利於被告之修正前規定處斷。
  ㈡核被告所為，係犯修正前毒品條例第4條第2項之販賣第二級
    毒品罪。被告因販賣而持有第二級毒品之低度行為為販賣第
    二級毒品之高度行為所吸收，不再另行論罪。
三、科刑
  ㈠累犯之裁量加重
    被告前因施用毒品案件，經本院判處有期徒刑8月確定，於1
    06年11月21日縮短刑期執畢出監一節，有被告之前案資料查
    詢表在卷可參，其於刑之執行完畢後5年內再犯本案，構成
    累犯。而依司法院釋字第775號解釋文及理由之意旨，係指
    構成累犯者，不分情節，一律加重最低本刑，於不符合刑法
    第59條所定要件之情形下，致生行為人所受之刑罰超過其所
    應負擔罪責之個案，不符罪刑相當原則、比例原則。於此範
    圍內，在修正前，為避免發生上述罪刑不相當之情形，法院
    就該個案應裁量是否加重最低本刑；依此，該解釋係指個案
    應量處最低法定刑、又無法適用刑法第59條在內減輕規定之
    情形，法院應依此解釋意旨裁量不予加重最低本刑（最高法
    院108年度台上字第338號判決參照）。惟本件依被告構成累
    犯之前案及本件犯罪情節，認尚無應量處最低法定刑，否則
    罪刑不相當之情形；而其於前案執行完畢不到1年，即再為
    本案犯行，亦可見其對刑罰反應力薄弱，是應依前開規定加
    重其刑。
  ㈡審酌被告從事販賣毒品之行為藉以牟利，使毒品散播而戕害
    國民身心健康，實有不該；另考量其所販售之毒品數量及價
    格尚不高、販賣對象之人數僅1人；並其自述高中畢業之教
    育程度、入監前原從事服務業、月收入約5萬元之經濟狀況
    及家庭情形（參本院訴字卷第252頁）等一切情狀，量處如
    主文所示之刑。
四、沒收：
  ㈠被告販賣毒品之所得2000元，未據扣案，爰依刑法第38條之
    1第1項前段、第3項規定諭知沒收，於全部或一部不能沒收
    或不宜執行沒收時，追徵其價額。
  ㈡至被告所持用如附表所示之手機暨門號，係用以本案販賣毒
    品所用，業據其自承在卷（參偵卷第153頁），爰依毒品條
    例第19條第1項規定，宣告沒收。
  ㈢至其他扣案物，並無證據證明與本案相關〔其中扣案之甲基
    安非他命2包，經被告陳稱係自己要施用的，亦非與本案所
    販賣之甲基安非他命屬同一批等語（參本院訴字卷第253頁
    ）〕，爰不予宣告沒收，併此敘明。
據上論斷，應依刑事訴訟法第299條第1項前段，判決如主文。
本案經檢察官盧葆清提起公訴，檢察官翁誌謙到庭執行職務。
中    華    民    國   111    年    1     月    19    日
                  刑事第十三庭  審判長法  官  陳紀璋
　
                                      法  官  洪毓良
　
                                      法  官  李怡蓉
　
以上正本證明與原本無異。
如不服本判決應於收受送達後20日內向本院提出上訴書狀，並應
敘述具體理由；如未敘述上訴理由者，應於上訴期間屆滿後20日
內向本院補提理由書（均須按他造當事人之人數附繕本）「切勿
逕送上級法院」。
中    華    民    國   111    年    1     月    20    日
                                      書記官  胡孝琪
　
附表：
┌─┬───────┬───────────────┐
│編│扣案物品及數量│說明                          │
│號│              │                              │
├─┼───────┼───────────────┤
│1 │華為手機1支   │IMEI：000000000000000號       │
│  │(含SIM卡1枚)  │SIM卡門號：0000000000號       │
└─┴───────┴───────────────┘
　
本案論罪科刑法條：
（修正前）毒品危害防制條例第4條第2項：
製造、運輸、販賣第二級毒品者，處無期徒刑或七年以上有期徒
刑，得併科新臺幣一千萬元以下罰金。